---
title: "Automatikus kötvényesítés napi riport"
output: 
  flexdashboard::flex_dashboard:
    orientation: columns
    vertical_layout: fill
    theme: spacelab
---

```{r setup, include=FALSE}
library(flexdashboard)
library(dplyr)
library(tidyr)
library(ggplot2)
library(lubridate)
library(scales)
library(stringr)
library(ggiraph)

# Import helper functions
source(here::here("R", "data_manipulation.R"), local = TRUE)
```

Sikerarány {.storyboard}
=========================================

### Lakás központi menesztés tejesítménye az aktuális hónap figyelembevételével 

```{r, fig.width=10}
home_main <- read.csv(here::here("Data", "home_main.csv"))

plot_success(home_main, use_facet = FALSE, fig_size = 10)
```

***
Az automatikus kötvényesítés teljesítményét három mutató alapján értékelhetjük:

- **KISERELT**: a kísérlet, próbálkozás aránya, azaz az állomány mekkora hányadán futtott az adott idõszakban automatikus menesztés
- **SIKER_PER_KISERELT**: sikerarány azon állományon, melyet az automatika megkísérelt elmeneszteni (magyarul, ahol futott központi menesztés)
- **SIKER_PER_TELJES**: sikerarány a teljes állományon, tehát azt a halmazt is számításba véve, ahol nem fut központi menesztés

### Ezen az ábrán automatikus kötvényesítés sikerességét **termékcsoportonként** értékeljük ki több mutató mentén

```{r, fig.width=12, fig.height=6}
```

***
Az automatiks kötvényesítés teljesítményét három mutató alapján értékelhetjük:

- **KISERELT**: a kísérlet, próbálkozás aránya, azaz az állomány mekkora hányadán futtott az adott idõszakban automatikus menesztés
- **SIKER_PER_KISERELT**: sikerarány azon állományon, melyet az automatika megkísérelt elmeneszteni (magyarul, ahol futott központi menesztés)
- **SIKER_PER_TELJES**: sikerarány a teljes állományon, tehát azt a halmazt is számításba véve, ahol nem fut központi menesztés

### Ezen az ábrán automatikus kötvényesítés sikerességét **termékcsoportonként** és **kötési módonként** értékeljük ki több mutató mentén

```{r, fig.width=12, fig.height=6}
```

***
Az automatiks kötvényesítés teljesítményét három mutató alapján értékelhetjük:

- **KISERELT**: a kísérlet, próbálkozás aránya, azaz az állomány mekkora hányadán futtott az adott idõszakban automatikus menesztés
- **SIKER_PER_KISERELT**: sikerarány azon állományon, melyet az automatika megkísérelt elmeneszteni (magyarul, ahol futott központi menesztés)
- **SIKER_PER_TELJES**: sikerarány a teljes állományon, tehát azt a halmazt is számításba véve, ahol nem fut központi menesztés

### Ezen az ábrán automatikus kötvényesítés sikerességét a **KGFB** termékcsoporton és annak **kötési okaiként** értékeljük ki több mutató mentén

```{r, fig.width=12, fig.height=6}

```

***
Az automatiks kötvényesítés teljesítményét három mutató alapján értékelhetjük:

- **KISERELT**: a kísérlet, próbálkozás aránya, azaz az állomány mekkora hányadán futtott az adott idõszakban automatikus menesztés
- **SIKER_PER_KISERELT**: sikerarány azon állományon, melyet az automatika megkísérelt elmeneszteni (magyarul, ahol futott központi menesztés)
- **SIKER_PER_TELJES**: sikerarány a teljes állományon, tehát azt a halmazt is számításba véve, ahol nem fut központi menesztés



